【裁判字號】    99,交抗,1791
【裁判日期】    990908
【裁判案由】    違反道路交通管理處罰條例
【裁判全文】
臺灣高等法院交通事件裁定            99年度交抗字第1791號
抗  告  人
即受處分人  甲○○
上列抗告人因違反道路交通管理處罰條例案件，不服臺灣臺北地
方法院，中華民國99年8月10日所為裁定（99年度交聲字第1347號
），提起抗告，本院裁定如下：
    主  文
抗告駁回。
    理  由
一、按禁止停車線為黃實線，用以指示禁止停車路段，禁止時間
    為每日上午7時至晚間8時，如有延長或縮短之必要時，應以
    標誌及附牌標示之，道路交通標誌標線號誌設置規則第168
    條第1項、第2項、第4項定有明文。又汽車駕駛人停車時，
    在設有禁止停車標誌、標線之處所停車，處新臺幣（下同）
    600元以上1,200元以下罰鍰，道路交通管理處罰條例第56
    條第1項第4款定有明文。
二、本件抗告人甲○○駕駛系爭車輛，於民國99年7月1日11時56
    分許，在臺北市○○路180號河堤國民小學（下稱河堤國小
    ）旁設有禁止停車標線處所之禁止停車時段停車之事實，業
    經臺北市政府警察局交通警察大隊逕行舉發之事實，有臺北
    市政府警察局掌電字第A04YRM640號舉發違反道路交通管理
    事件通知單1件、照片3幀等附卷可稽，且為抗告人所是認無
    訛，事證明確，堪予認定，應認抗告人有違反開道路交通管
    理處罰條例規定之行為，合先敘明。
三、查上開舉發處路段雖設有「家長接送區」標誌，惟標誌告示
    牌係載明:「家長接送區，黃線禁止停車（上課期間）07：
    00-08：00、11：30-12：30、15：30-16：30」等情，核其
    意旨，既明白揭示該路段為「家長接送區」，且標示有上、
    下課時間並載明為「黃線禁止停車」時段，則該路段得否停
    車，自應以該校學童是否實際上課為據。原審徵之原舉發機
    關所提臺北市政府教育局所公布之臺北市99學年度學校行事
    簡曆及依職權查詢之河堤國小網站所列該校行事曆，認定抗
    告人係在河堤國小實際上課日，有違反「家長接送區」禁止
    告示之違規行為，洵屬有據。
四、至於國民小學並非隱密場所，關於學童是否實際上課一節，
    衡之一般人經驗，從校門口警衛之在勤、教室或校園之動靜
    稍作觀察，即不難得知其情。抗告人不察，徒以案發當日為
    例行暑假期間，不知學校補行上課云云，資為免責抗辯，委
    無足採。從而，原處分機關即臺北市交通事件裁決所認抗告
    人有上揭違規行為，予以裁處罰鍰900元，而原審裁定駁回
    抗告人在原審異議之聲明，均無違誤。抗告意旨仍執前詞，
    指摘原裁定不當，非有理由，其抗告，應予駁回。
據上論斷，應依道路交通案件處理辦法第26條，刑事訴訟法第
412條，裁定如主文。
中    華    民    國    99    年    9     月    8     日
                  刑事第二十三庭  審判長法  官  童有德
                                        法  官  劉方慈
                                        法  官  陳祐治
以上正本證明與原本無異。
不得再抗告。
                                        書記官  張詠婷
中    華    民    國    99    年    9     月    8     日

司法院資訊處製作；財團法人民間司法改革基金會備份。
